臺灣高等法院高雄分院刑事裁定
111年度抗字第145號
抗  告  人  
即 受 刑人  陳宗賢




上列抗告人因竊盜等罪定應執行刑案件，不服臺灣高雄地方法院
中華民國111年4月21日裁定（111年度聲字第482號） ，提起抗
告，本院裁定如下：
    主  文
抗告駁回。
    理  由
一、本件抗告意旨略以：抗告人即受刑人陳宗賢刑期總和為3年7
    月（應為3年6月），原審合併定應執行3年4月，僅減少3月
    （應為2月），已違反責任遞減原則，比例原則及罪刑相當
    原則。抗告人於案發後均坦承犯行，態度良好，且與被害人
    和解，原審未考量上情，有過重之嫌，抗告人為此等犯罪情
    節，長期監禁，亦有違刑法經濟性原則。另參酌抗告人所犯
    各罪之犯罪目的、動機、時間接近，原審定執行刑顯不利於
    抗告人，難謂與內部界限之法律目的及刑法之公平性無違。
    抗告人因家中雙親年邁，又因疫情關係，抗告人兒子也無正
    常工作收入，懇請給予抗告人一個公平之裁定等語。
二、按裁判確定前犯數罪者，併合處罰之。又數罪併罰，有二裁
    判以上者，依刑法第51條之規定，定其應執行之刑。且數罪
    併罰，宣告多數有期徒刑者，於各刑中之最長期以上，各刑
    合併之刑期以下，定其刑期，但不得逾30年，同法第50條第
    1 項前段、第51條第5 款、第53條規定甚明。又執行刑之量
    定，係事實審法院裁量之職權，倘其所酌定之執行刑，並未
    違背刑法第51條各款或刑事訴訟法第370 條第2 、3 項所定
    之方法或範圍（即法律之外部性界限），亦無明顯違背公平
    、比例原則或整體法律秩序之理念者（即法律之內部性界限
    ），即不得任意指為違法或不當。
三、本件抗告人所犯如附表編號4 所示係得易科罰金之罪；附表
    其餘編號所示則係不得易科罰金之罪，但抗告人就附表所示
    各罪，已聲請檢察官合併定其應執行之刑，有抗告人聲請書
    附卷可參。是檢察官就附表所示之罪，聲請定其應執行之刑
    ，經核符合規定。又抗告人所犯如附表編號1 至4；5至6所
    示之罪，固經法院分別定應執行刑為有期徒刑2年4月、1年2
    月確定，惟抗告人既有附表所示之罪，應定其應執行刑，則
    該罪所定應執行刑即當然失效，原審自可就附表所示各罪，
    更定其應執行刑。而原審就附表所示之罪，定其應執行有期
    徒刑3年4月，並未逾越刑法第51條第5 款所定法律之外部界
    限，即不得重於附表所示各罪之總和。亦未逾越如附表編號
    1至4所定應執行刑2年4月；如附表編號5、6應執行1年2月之
    總和（即有期徒刑3年6月）。且已本於恤刑之理念，參酌抗
    告人所犯之罪之犯罪動機、手段、侵害法益之程度、社會危
    害之嚴重性，而為適度之折減，與法律授與刑罰裁量權之規
    範意旨無違，亦無明顯牴觸公平、比例及罪刑相當等原則之
    情形，不能認為有違法或不當。再者，刪除前之刑法連續犯
    ，原具數罪之本質；連續犯規定刪除後，本得藉由實務運用
    ，發展接續犯之概念，對於合乎「接續犯」或「包括的一罪
    」情形者，認為構成單一之犯罪，以避免因適用數罪併罰而
    使刑罰過重產生不合理之現象。然此僅在限縮適用數罪併罰
    之範圍，並非指對於適用數罪併罰規定者，應從輕酌定其應
    執行刑，自不得因連續犯之刪除，即認為犯同性質之數罪者
    ，應從輕定其應執行之刑。更何況抗告人所犯如附表所示各
    罪，並非均犯同性質之數罪。此外，個案情節不一，尚難比
    附援引。而執行刑之酌定，尤無必須按一定比例、折數衡定
    之理；是無從引用他案酌定應執行刑之比例，作為本案酌定
    之刑是否適法之判斷基準。
四、綜上所述，原審依其職權所裁量酌定之執行刑，並未違背刑
    法第51條各款所定之方法或範圍，亦無明顯違背公平、比例
    原則、整體法律秩序之理念或不利益變更原則，不能認為有
    違法或不當。抗告人以前開理由，認原審裁定執行刑過重，
    提起抗告，為無理由，應予駁回。
據上論結，應依刑事訴訟法第412 條，裁定如主文。
中　　華　　民　　國　  111 　　年　　5 　　月　 31 　日
                  刑事第三庭    審判長法  官  吳進寶
                                      法  官  徐美麗
                                      法  官  方百正 
以上正本證明與原本無異。
如不服本裁定應於送達後5 日內向本院提出再抗告狀。
中　　華　　民　　國　  111 　　年　　5 　　月　 31 　日
                                      書記官  呂姿儀  
附表：
編號   案由    宣告刑 犯罪日期（民國）       最後事實審        確定判決         備  註     法院、案號 判決日期（民國） 法院、案號 確定日期（民國）  1 竊盜 有期徒刑1年6月 109年5月初某日至109年5月6日 臺灣高等法院109年度上易字第2270號 110年1月26日 臺灣高等法院109年度上易字第2270號 110年1月26日 1.編號1至4曾定應執行刑為有期徒刑2年4月。 2.編號5至6曾定應執行刑為有期徒刑1年2月。 2 竊盜 有期徒刑7月 109年2月間某日 臺灣高等法院109年度上易字第2270號 110年1月26日 臺灣高等法院109年度上易字第2270號 110年1月26日  3 竊盜 有期徒刑7月 109年5月6日 臺灣高等法院109年度上易字第2270號 110年1月26日 臺灣高等法院109年度上易字第2270號 110年1月26日  4 傷害 有期徒刑3月，如易科罰金，以新臺幣1000元折算1日 109年3月3日 臺北地院110年度簡字第969號 110年7月30日 臺北地院110年度簡字第969號 110年8月31日  5 詐欺 有期徒刑1年1月 108年4月22日 高雄地院109年度金訴字第44、45號 111年1月19日 高雄地院109年度金訴字第44、45號 111年3月2日  6 詐欺 有期徒刑1年1月 108年4月22日 高雄地院109年度金訴字第44、45號 111年1月19日 高雄地院109年度金訴字第44、45號 111年3月2日